臺灣高等法院刑事判決　　　　　　　　　九十一年度上易字第二六二號
　　上訴人
　　被　告　乙○○○　男 三十.
右上訴人因妨害自由案件，不服臺灣板橋地方法院九十一年度易字第一一八四號，中
華民國九十一年六月十八日第一審判決（起訴案號：臺灣板橋地方法院檢察署九十一
年度偵字第四一四三號）提起上訴，本院判決如左：
    主    文
上訴駁回。
    事    實
一、乙○○○係逢盛營造股份有限公司（下簡稱逢盛營造）監工，該公司於承造台北
    縣三重市○○街六號建築工作時，因該工地施工損害鄰人甲○○所有房屋，經台
    北縣政府派員出面協調，雙方始達成協議，嗣逢盛營造於民國（下同）九十年十
    二月八日上午十時許，再度進行該工地施工，甲○○認逢盛營造未依協議方式施
    工，出面阻止，詎該公司現場監工乙○○○為此即與甲○○發生爭執，爭吵中竟
    出言恫嚇稱：「出門小心點，要打得像狗一樣爬」云云，致使甲○○心生畏懼，
    足生危害於甲○○之身體安全。
二、案經被害人甲○○訴由台北縣政府警察局三重分局報請台灣板橋地方法院檢察署
    檢察官偵查起訴。
    理    由
一、訊據上訴人即被告乙○○○矢口否認有何恐嚇犯行，辯稱：當時公司在台北縣政
    府之出面下，與甲○○達成協議，後來公司依台北縣政府認可之施工法施工，豈
    甲○○竟認公司施工法不符協議，出面阻止繼續施工，致與其發生爭執，當時其
    僅轉頭向工人表示施工要小心，不要聽瘋狗亂吠，並未未出言恐嚇甲○○，係甲
    ○○欲藉機索取高額賠償云云。
二、經查：右揭事實，業據被害人甲○○指訴綦詳，並據證人即甲○○之妻王林糖於
    警訊、偵查中及原審審理時供證屬實。被告雖聲請傳訊當時在場之證人蘇震慧、
    溫毅弘、陳金梅等人為証，然經原審依法傳訊後，證人蘇震慧、溫毅弘、陳金梅
    則均證稱當時渠等在場，僅見被告乙○○○與告訴人甲○○發生爭吵，但其等或
    與雙方間隔有一段距離遠或不久即先離開，因此未聽見被告乙○○○曾出言恐嚇
    甲○○等語，然証人蘇震慧、溫毅弘、陳金梅當時既然在場，被告與甲○○雙方
    復因該工地施工乙事發生爭吵，証人蘇震慧、溫毅弘復自承與雙方僅距二、三層
    樓高及八至十公尺遠而已，豈有未清楚被告是否恐嚇甲○○？另証人陳金梅係地
    主，被告與甲○○既因施工乙事發生爭執，豈有未了解雙方爭執內容即逕自離去
    ？足徵証人等所為前開証言，均係迴護被告之詞不足採信。況被告於警訊、偵查
    中及原審均否認有何恐嚇或辱罵甲○○言語，然於本院調查時則復供稱其當時係
    轉頭向工人表示施工要小心，不要聽瘋狗亂吠云云，所供前後相左，足徵被告所
    辯不實。再參以被告乙○○○與告訴人甲○○此前即有爭執，本次復因施工方式
    發生爭吵，被告於爭吵中一時情急而語涉恐嚇，乃人情之常，被告辯謂其未施恐
    嚇云云，要係卸責之詞，不足採信；本件事證明確，被告犯行洵堪認定。
三、核被告乙○○○所為，係犯刑法第三百零五條之恐嚇罪。原審以被告罪証明確，
    援引刑法第三百零五條、第四十一條第一項前段，罰金罰鍰提高標準條例第一條
    前段、第二條，審酌被告之品行、犯罪動機、目的、手段、所生之危害、犯罪後
    態度等一切情狀，量處被告拘役三十日，並諭知易科罰金之折算標準，認事用法
    ，允無違誤，量刑妥適，被告上訴意旨空言否認犯罪，徒陳詞指摘原判決失當，
    為無理由，應駁回其上訴。
四、據上論斷，應依刑事訴訟法第三百六十八條，判決如主文。
本案經檢察官陳文琪到庭執行職務。
中    華    民    國     九十一     年      十二      月       六       日
                              臺灣高等法院刑事第十六庭
                                  審判長法  官  許  增  男
                                        法  官  周  煙  平
                                        法  官  黃  鴻  昌
右正本證明與原本無異。
不得上訴。
                                        書記官  黃  千  鶴
中    華    民    國     九十一     年      十二      月       六       日
附錄本案論罪科刑法條全文：
刑法第三百零五條：
以加害生命、身體、自由、名譽、財產之事恐嚇他人，致生危害於安全者，處二年以
下有期徒刑、拘役或三百元以下罰金。
